臺灣彰化地方法院刑事判決　　　　　　　　　　　　　九十三年度訴字第三五六號
　　公　訴　人　臺灣彰化地方法院檢察署檢察官
　　被　　　告　丙○○
右列被告因偽造文書等案件，經檢察官提起公訴（九十二年度偵字第九六五一、九八
六七號）及移
依簡式審判程序判決如左：
    主  文
丙○○連續行使偽造私文書，足以生損害於他人，累犯，處有期徒刑貳年捌月；偽造
如附表所示之署押，均沒收。
    事  實
一、丙○○前曾因竊盜、偽造文書（後者之犯罪事實為竊取信用卡後偽造簽名刷卡購
    物）案件，分別經法院判處有期徒刑三月及一年六月確定，其後並經定應執行有
    期徒刑一年八月確定，甫於民國九十二年八月八日執行完畢。詎猶不知悔改，竟
    基於意圖為自己不法所有之概括竊盜犯意，以及若竊得信用卡則予以偽造簽名刷
    卡購物之行使偽造私文書概括犯意，先後於（一）九十二年十二月七日十七時許
    ，在彰化縣員林鎮○○路二○一號「伍倫醫院」內，徒手竊取丁○○置於櫃檯之
    手提包一只（內有信用卡一張）；（二）九十二年十二月十日十一時三十分許，
    在彰化縣員林鎮○○路六三四號「北門爌肉飯」店內，徒手竊取辛陳文之手提包
    一只（內有世華銀行存摺一本、世華銀行支票八十六張、印章三個、餐飲會員證
    二張、健保卡二張、駕照一張、皮包一個及現金新臺幣（下同）二萬二百元）；
    （三）九十二年十二月十日十六時四十分許，在彰化縣員林鎮○○路二巷一百號
    「遠百企業股份有限公司彰化員林分公司（愛買超市）」店內，徒手竊取乙○○
    之皮包一只（內有信用卡七張、現金卡四張、金融卡五張、身分證一張、駕照二
    張及健保卡一張）；（四）九十三年二月二十三日十二時許，在彰化縣員林鎮○○路十三之五號「味力自助餐」店內，徒手竊取己○○之皮包一只（內有提款卡
    八張、現金卡一張、信用卡六張、健保卡一張、身分證一張、存摺五本及印章三
    顆）；（五）九十三年二月二十六日十三時十五分許，在彰化縣員林鎮○○路五
    ○七號「真鍋咖啡館」店內，徒手竊取甲○○之皮包一只（內有第一銀行空白支
    票九張、提款卡三張、現金卡二張、信用卡三張、健保卡一張、駕照一張、身分
    證一張、兒童健康手冊一本、殘障手冊一本及現金三萬四千七百元）；（六）九
    十三年三月二十八日七時三分許，在彰化縣彰化市○○路○段五三二號「秀傳醫
    院」五樓處，徒手竊取戊○○所管理之神像一尊及神像上所掛之黃金金牌十六面
    ，其後並委由不知情之曹永煥載其至玉成銀樓，將上開黃金金牌十六面變賣予不
    知情之銀樓負責人李許好，共變賣得款九千八百元。而丙○○上開多次行竊所得
    財物中果真確有多張信用卡，其乃基於前開行竊前業已存在之行使偽造私文書概
    括犯意，於附表所示之時間、地點，連續多次持部分竊得之信用卡前往附表所示
    之商店消費，並於信用卡之消費簽帳上偽造「辛陳文」、「乙○○」、「己○○
    」之署押後分別持交愛買超市之店員賴玟靜、信昌銀樓負責人蔡瑩岱、永成銀樓
    負責人夏代光，致上開店員或負責人陷於錯誤而允其消費，藉此詐騙如附表所示
    商店及國泰世華銀行、中國信託商業銀行、花旗銀行之財物，足以生損害於辛陳
    文、乙○○、己○○及國泰世華銀行、中國信託商業銀行、花旗銀行。嗣經警依
    監視錄影資料，循線查獲上情，並起出部分竊得之贓物、以變賣竊得金牌所得現
    金購買之金戒指一個、以變賣竊得金牌所得現金出借曹永煥之現金一千元及變賣
    金牌所得剩餘現金三千八百元。
二、案經彰化縣警察局員林、彰化分局先後報請臺灣彰化地方法院檢察署檢察官偵查
    起訴暨併案審理。
    理  由
一、右揭事實，業據被告丙○○於本院審理時坦承不諱，核與證人丁○○、辛陳文、
    乙○○、己○○、甲○○、戊○○、賴玟靜、蔡瑩岱、張世民、夏代光、江佩芳
    、曹永煥、李許好、楊淑喻等人分別於警訊時證述之情節相符，並有贓物認領單
    及領據清冊各二份、贓物認領保管單一份、伍倫醫院及永成銀樓監視錄影所翻拍
    之相片各二張、玉成銀樓金飾加工變造登記簿一紙、攝有行竊所得贓物、丟棄位
    置、所變賣贓款等內容之相片十二張及相片影本九張、偽簽「辛陳文」、「乙○○」署押之簽帳單各一張、偽簽「己○○」署押之簽帳單二張附卷，以及以變賣
    竊得金牌所得現金購買之金戒指一個、以變賣竊得金牌所得現金出借曹永煥之現
    金一千元及變賣金牌所得剩餘現金三千八百元扣案可資佐證。綜上所述，本件事
    證明確，被告右揭犯行，均洵堪認定，應予依法論科。
二、核被告所為，係犯刑法第三百二十條第一項之竊盜罪，同法第二百十六條、第二
    百十條之行使偽造私文書罪及同法第三百三十九條第一項詐欺取財罪。公訴人雖
    僅就被告前揭關於丁○○、辛陳文、乙○○部分之竊盜、行使偽造私文書、詐欺
    取財犯行提起公訴，未論及被告其餘之竊盜、行使偽造文書、詐欺取財犯行，然
    檢察官就犯罪事實一部起訴者，其效力及於全部，本件上開其餘竊盜、行使偽造
    文書、詐欺取財犯行與公訴人起訴書所載經論罪部分之犯罪事實具有連續犯、牽
    連犯之裁判上一罪關係，應為起訴效力所及，本院自應併予審究。被告於簽帳單
    上偽造署押之行為係偽造私文書之部分行為，而其偽造後持以行使，偽造之低度
    行為復為行使之高度行為所吸收，均不另論罪。被告先後多次竊盜、行使偽造文
    書、詐欺取財犯行，各自時間緊接，所犯構成要件相同，顯各係基於概括之犯意
    反覆為之，為連續犯，應分依刑法第五十六條之規定，各以一罪論，並加重其刑
    。又其所犯上開三罪間，有方法、結果之牽連關係，應從一重之連續行使偽造私
    文書罪處斷。公訴人雖認上開行使偽造私文書、詐欺取財犯行應係另行起意，而
    應與竊盜犯行分論併罰，惟查目前信用卡之使用情形甚為普及，被告於行竊他人
    皮包或手提包前，事先預測其內可能置有信用卡，而於行竊前存有若竊得信用卡
    則欲予以盜刷之犯意，核與常情尚無違背，且被告上開四次盜刷信用卡犯行，均
    係於竊得信用卡之後隨即為之，時間甚為緊接，參諸被告前即曾有竊取他人信用
    卡盜刷之犯罪紀錄等情，堪信被告應非於竊得他人皮包或手提包後，發現其內置
    有信用卡，始臨時起意盜刷，而係自始於行竊前即存有若竊得信用卡即予以盜刷
    之犯意無訛，基此，被告所犯上開三罪間，即有方法、結果之牽連關係，公訴人
    認竊盜犯行應與其他犯行分論併罰，容有誤會，附此敘明。又被告前曾因竊盜、
    偽造文書案件，分別經法院判處有期徒刑三月及一年六月確定，其後並經定應執
    行有期徒刑一年八月確定，於九十二年八月八日執行完畢一節，此有臺灣彰化地
    方法院檢察署刑案資料查註紀錄表、臺灣高等法院被告全國前案紀錄表在卷可稽
    ，其於五年內再犯本件有期徒刑以上之罪，應依刑法第四十七條之規定，論以累
    犯，並遞加重其刑。爰審酌被告之素行、品性、犯罪之動機、方法、手段、所得
    利益、所生損害，其多次行竊他人財物，不思以正當途徑獲取所需，輕忽他人財
    產法益，顯示法治觀念薄弱，且恣意偽造簽帳單以圖個人金錢物質享受，嚴重破
壞金融秩序及交易安全，惟犯罪後已知坦承犯行，態度尚稱良好等一切情狀，量
    處如主文所示之刑，以示儆懲。至於偽造如附表所示之署押，爰併依刑法第二百
    十九條之規定宣告沒收。
據上論斷，應依刑事訴訟法第二百七十三條之一第一項、第二百九十九條第一項前段
，刑法第五十六條、第三百二十條第一項、第二百十條、第二百十六條、第三百三十
九條第一項、第五十五條、第四十七條、第二百十九條，罰金罰鍰提高標準條例第一
條前段，判決如主文。
本案經檢察官陳德芳到庭執行職務。
中    華    民    國    九十三      年       五      月    二十六       日
                                臺灣彰化地方法院刑事第三庭
                                    法      官  李  進  清
右正本證明與原本無異。
如不服本判決，應於判決送達後十日內向本院提出上訴狀( 須附繕本 )。
告訴人或被害人對於判決如有不服具備理由請求檢察官上訴者，其上訴期間之計算係
以檢察官收受判決正本之日期為準。
                                    法院書記官  張  木  松
中    華    民    國    九十三      年       五      月    二十七       日
刑法第三百二十條
意圖為自己或第三人不法之所有，而竊取他人之動產者，為竊盜罪，處五年以下有期
徒刑、拘役或五百元以下罰金。
意圖為自己或第三人不法利益，而竊佔他人之不動產者，依前項之規定處斷。
前二項之未遂犯罰之。
刑法第二百十條
偽造、變造私文書，足以生損害於公眾或他人者，處五年以下有期徒刑。
刑法第二百十六條
行使第二百十條至第二百十五條之文書者，依偽造、變造文書或登載不實事項或使登
載不實事項之規定處斷。
刑法第三百三十九條
意圖為自己或第三人不法之所有，以詐術使人將本人或第三人之物交付者，處五年以
下有期徒刑、拘役或科或併科一千元以下罰金。
以前項方法得財產上不法之利益或使第三人得之者亦同。
前二項之未遂犯罰之。
附表：
（編號一）
消費時間：九十二年十二月十日十一時四十八分
消費地點：彰化縣員林鎮○○路一之九號「信昌銀樓」
消費金額：二萬七千七百五十六元
偽造署押：辛陳文
（編號二）
消費時間：九十二年十二月十日十六時三十二分
消費地點：彰化縣員林鎮○○路二巷一百號「遠百企業股份有限公司彰化員林分公司
          （愛買超市）」
消費金額：一千七百九十元
偽造署押：乙○○
（編號三）
消費時間：九十三年二月二十三日十二時四十五分
消費地點：彰化縣員林鎮○○路四三二號「永成銀樓」
消費金額：六千元
偽造署押：己○○
（編號四）
消費時間：九十三年二月二十三日十二時四十六分
消費地點：彰化縣員林鎮○○路四三二號「永成銀樓」
消費金額：六千元
偽造署押：己○○
